Inventaris van het archief van het Rijkszuivelstation Leiden, 1903-1979
Nationaal Archief, Den Haag
Rijkszuivelstation Leiden
1903-1979
L43
5.00 meter; 160 inventarisnummers.
Normale geschreven, getypte en gedrukte documenten, geen bijzondere handschriften.
Nationaal Archief, Den Haag
Het Rijkszuivelstation (1903-1979) was een controle- en onderzoeksinstituut voor zuivel en zuivelproducten, o.a. belast met de uitvoering van de Boterwet. Het archief bevat stukken van algemene aard en stukken bijzondere onderwerpen, onder andere betrekking hebbend op de organisatie, financiën, personeel, taakuitvoering en internationale betrekking. De documenten in het archief bestaan uit vergaderstukken, voorschriften, verslagen en rapportages, correspondentie, lezingen, en artikelen.
Archiefvorming
Geschiedenis van de archiefvormer
Het Koninklijk Besluit van 23 februari 1903 tot instelling van een Rijkszuivelstation zegt: "Het Rijkszuivelstation is belast met het onderzoek van monsters genomen ter uitvoering van de Boterwet, alsook met het wetenschappelijk onderzoek van zuivel en zuivelproducten en met hetgeen daarmede samenhangt".
De genoemde samenhang leidde al spoedig tot het onderzoek van margarine, in verband met de vervalsingen van boter, en de grondstoffen van margarine (oliën en vetten). Door de inschakeling bij de controle op de naleving van de Landbouw-Crisiswet 1933, waarvoor het Rijkszuivelstation over de deskundigheid en de ruimte beschikte, onderging de taak een aanzienlijke uitbreiding die leidde tot het onderzoek van zuivelhoudende producten (melkpoeder in chocola, botervet in koek) en olie- en vethoudende producten (oliezaden, bakkerijgrondstoffen). Dit werk nam andere vormen aan in de oorlogsjaren en zette zich voort in verrichtingen voor de Algemene Inspectie Dienst en voor de productschappen.
Het werk voor de productschappen verminderde echter aanzienlijk in de jaren 1950 - 1955 door de intrekking van tal van oorlogsmaatregelen. Hierdoor was het mogelijk om zonder uitbreiding van formatie belangrijke nieuwe opdrachten te aanvaarden:
het verrichten van onderzoek voor de Veeartsenijkundige Dienst ter controle op de naleving van bepalingen omtrent de samenstelling van te exporteren dierlijke vetten,
het uitoefenen van toezicht op de laboratoria voor de eiwitbepaling in melk,
de controle op de radioactieve besmetting van melk,
de controle op de samenstelling van zuivelproducten bestemd voor veldrantsoenen.
In 1958 telde het station 65 medewerkers, waaronder 8 academici. De medewerkers waren allemaal werkzaam in de binnendienst. Voor monsternemingen was men aangewezen op andere organen.
Het laboratorium was gesplitst in de afdelingen: boter en kaas, melk- en melkproducten, oliën en vetten, margarine, toevoegingen, microchemie en bacteriologie. Daarnaast had het Rijkszuivelstation nog drie taken van bijzondere aard:
de verstrekking van rijksbotermerken en rijkskaasmerken
de uitoefening van het rijkstoezicht
de normalisatie van analyse-methoden
Door de intrekking van de Boterwet in 1960 en het daarop betrekking hebbende KB van 1903 was de basis voor de oorspronkelijke taak vervallen.
Op 21 oktober 1975 werd het Rijkszuivelstation te Leiden samen met het Rijkslandbouw-proefstation voor Meststoffen- en Veevoederonderzoek te Maastricht geïntegreerd tot het Rijks Kwaliteitsinstituut voor Land- en Tuinbouwproducten (Rikilt) te Wageningen. (Instelllingsbeschikking Rijks Kwaliteitsinstituut voor Land- en Tuinbouwproducten d.d. 16 oktober 1975, no. J 1247, Staatscourant 2020, 20 oktober 1975)
Tot aan het gereedkomen van het nieuwe laboratorium voor het Rikilt te Wageningen in 1979, zijn de werkzaamheden van beide bovengenoemde stations op de gebruikelijke wijze te Leiden en Maastricht voortgezet.
Geschiedenis van het archiefbeheer
Het archief was geordend volgens de standaardarchiefcode van de rijksoverheid (ACCO-code). Met betrekking tot de volledigheid van het archief is geconstateerd dat niet vast te stellen is of de archieven volledig zijn. In het verleden heeft wel vernietiging van archief-bescheiden plaatsgevonden. Het is echter niet duidelijk om welke archiefbestanddelen het gaat.
Het archief is afkomstig van het Rijks Kwaliteitsinstituut voor Land- en Tuinbouwproducten onderdeel van de Directie Landbouwkundig Onderzoek (DLO) te Wageningen.
De verwerving van het archief
Overbrenging van een overheidsarchief
Inhoud en structuur van het archief
2.11
Selectie en vernietiging
Het nieuwe archiefschema is, voor wat betreft het taakgedeelte, gebaseerd op de takenanalyse van het Rijkszuivelstation Leiden. De rest van de toegang is ingedeeld van algemeen naar bijzonder.
Er zijn enkele projectverslagen en rapporten (inv. nrs. 46-71) waarvan de datering doorloopt tot 1981.
De selectie van de archiefbescheiden heeft plaatsgevonden aan de hand van de volgende selectielijsten:
De 'selectielijst voor de neerslag van handelingen van de minister van Landbouw, Natuurbeheer en Visserij, als vakminister en als vakminister in Londen, binnen het beleidsterrein Beheer van de Rijksbegroting (periode 1940 - 1993)' (vastgesteld bij Beschikking van de minister van Onderwijs, Cultuur en Wetenschappen en de minister van Landbouw, Natuurbeheer en Visserij, nr. 98.29.RWS/JW d.d. 8 januari 1998 (gepubliceerd in de Staatscourant 1998, 142)), geactualiseerd d.d. 25 januari 2005/nr. C/S/05/141.
Selectielijsten voor het beleidsterrein overheidspersoneel:
selectielijst voor de neerslag van de handelingen van de minister van Landbouw, Natuurbeheer en Visserij als vakminister en de onder hem als vakminister ressorterende actoren op het deelbeleidsterrein Arbeidsvoorwaarden Rijkspersoneel over de periode 1945 - 1996; (vastgesteld bij Beschikking van de minister van Onderwijs, Cultuur en Wetenschappen en de minister van Landbouw, Natuurbeheer en Visserij, nr. R&B/OSA/2001/868 d.d. 30 juli 2001
Gepubliceerd in de Staatscourant 2001, 200 d.d. 16 oktober 2001)
selectielijst voor de neerslag van de handelingen van de minister van Landbouw, Natuurbeheer en Visserij als vakminister en de onder hem als vakminister ressorterende actoren op het deelbeleidsterrein Formatiebeleid, Arbeidsmarktbeleid en Personeels-ontwikkeling en Mobiliteit over de periode 1945 - 1996
Vastgesteld bij Beschikking van de minister van Onderwijs, Cultuur en Wetenschappen en de minister van Landbouw, Natuurbeheer en Visserij, nr. R&B/OSA/2001/868 d.d. 30 juli 2001 (gepubliceerd in de Staatscourant 2001, 201 d.d. 17 oktober 2001)
selectielijst voor de neerslag van de handelingen van de minister van Landbouw, Natuurbeheer en Visserij als vakminister en de onder hem als vakminister ressorterende actoren op het deelbeleidsterrein Arbeidsomstandigheden bij de Overheid over de periode 1945 - 1996; (vastgesteld bij Beschikking van de minister van Onderwijs, Cultuur en Wetenschappen en de minister van Landbouw, Natuurbeheer en Visserij, nr. R&B/OSA/2001/868 d.d. 30 juli 2001
Gepubliceerd in de Staatscourant 2001, 201 d.d. 17 oktober 2001)
selectielijst voor de neerslag van de handelingen van de minister van Landbouw, Natuurbeheer en Visserij als vakminister en de onder hem als vakminister ressorterende actoren op het deelbeleidsterrein Personeelsinformatievoorziening en -administratie over de periode 1945 - 1996.
Vastgesteld bij Beschikking van de minister van Onderwijs, Cultuur en Wetenschappen en de minister van Landbouw, Natuurbeheer en Visserij, nr. R&B/OSA/2001/868 d.d. 30 juli 2001 (gepubliceerd in de Staatscourant 2001, 201 d.d. 17 oktober 2001)
Selectielijst voor de neerslag van de handelingen van de minister van Landbouw, Natuur en Voedselkwaliteit en de onder hem ressorterende actoren op het beleidsterrein Organisatie Rijksoverheid over de periode 1945 - 1999.
Vastgesteld bij Beschikking van de minister van Onderwijs, Cultuur en Wetenschappen en de minister van Landbouw, Natuurbeheer en Visserij, nr. C/S&A/05/1364 d.d. 5 juli 2005 (gepubliceerd in de Staatscourant 2005, 245 d.d. 16 december 2005)
De materiële verzorging heeft plaatsgevonden conform de eisen van het Nationaal Archief.
Bij de aanvang van de bewerking was de omvang van het archiefbestand van 15,25 meter. Hiervan is 5 meter voor bewaring aangewezen en overgebracht naar het Nationaal Archief. Het archief van de taakopvolger, het Rijks Kwaliteitsinstituut voor Land- en Tuinbouw-producten (Rikilt), bevindt zich bij het Gelders Archief.
Er is 1 meter archief teruggestuurd naar de beheerder. Dit bestand bevatte brievenboeken, archief van de personeelsvereniging en voor vernietiging aangewezen archief van vóór 1945, waarvoor geen geldige vernietigingsgrondslag meer aanwezig is.
Het te vernietigen bestand (9,25 meter) is, na verkregen toestemming van de beheerder, afgevoerd conform het rijksoverheidscontract naar Van Gansewinkel Nederland BV en daar op de gebruikelijke manier vernietigd.
Aanwijzingen voor de gebruiker
Openbaarheidsbeperkingen
Volledig openbaar.
Materiële beperkingen
Aanvraaginstructie
Openbare archiefstukken kunnen online worden aangevraagd en gereserveerd. U kunt dit ook via de terminals in de studiezaal van het Nationaal Archief doen. Om te kunnen reserveren dient u de volgende stappen te volgen:
U maakt een profiel aan op www.gahetna.nl, en logt vervolgens in
Via de archiefinventaris (alleen de beschrijvingen met rode nummers) selecteert u het gewenste archiefstuk door op de knop 'Reserveren' te klikken
In het volgende scherm geeft u aan op welke dag u het archiefstuk wilt inzien
Indien u zich bevindt in de studiezaal en een tafelnummer heeft ontvangen kunt u dit nummer vermelden. Als u geen tafelnummer heeft kunt u tafelnummer 777 laten staan
Vervolgens bevestigt u uw reservering door deze te versturen.
Verwant materiaal
Beschikbaarheid van kopieën
Beschrijving van de series en archiefbestanddelen
- STUKKEN VAN ALGEMENE AARD, 1
  - Periodieke verslagen, 1.1
    - Kwartaalverslagen., 1970-1978; 1; omslag
  - Vergaderstukken, 1.2
    - Vergaderstukken van de stafvergaderingen., 1952-1978; 2-3; 2 omslagen
      - 1952-1955, 2
      - 1965-1978, 3
    - Verslagen van kaderbesprekingen., 1954-1973; 4-5; 1 pak en 1 omslag
      - 1954-1955, 4
      - 1963-1973, 5; pak
- STUKKEN BETREFFENDE BIJZONDERE ONDERWERPEN, 2
  - Organisme, 2.1
    - Instelling, ontwikkeling en opheffing, 2.1.1
      - Stukken betreffende de instelling, viering van het 50-jarig, 60-jarig en 75-jarig bestaan en de naamswijziging in RIKILT (Rijks Kwaliteitsinstituut voor Land- en Tuinbouwproducten)., 1903-1978; 6; pak
      - Stukken betreffende de organisatie en reorganisatie van de eigen dienst., 1951-1972; 7-9; 1 pak en 2 omslagen
        - 1951-1952, 7
        - 1962-1969, 8; pak
        - 1970-1972, 9
      - Stukken betreffende het verstrekken van gegevens inzake de organisatie en de taakstelling ten behoeve van de vermelding in de Staatsalmanak, de provinciale almanak en in diverse vaktijdschriften., 1952-1967; 10; pak
      - Speech van dr. C.I. Kruisheer, directeur, betreffende de herdenking van het 50-jarig jubileum., 1953; 11; omslag
      - Nota's betreffende de taak en de structuur van het Rijkszuivelstation., 1967-1969; 12; omslag
      - Stukken betreffende de voorbereiding van de samenvoeging van het Proefstation te Maastricht, het Rijkszuivelstation te Leiden en het Bedrijfslaboratorium voor Grond- en Gewasonderzoek te Oosterbeek tot het Rijkskwaliteitsinstituut voor Land- en Tuinbouwproducten te Wageningen., 1967-1977; 13; pak
    - Financiën, 2.1.2
      - Stukken betreffende het declareren van de gemaakte kosten voor de uitgifte van rijksbotermerken bij de Rijksbotermerkencommissie., 1943-1967; 14-15; 1 pak en 1 omslag
        - 1943-1946, 14
        - 1948-1967, 15; pak
      - Stukken betreffende het opstellen van de begroting., 1953-1978; 16-34; 8 pakken en 11 omslagen
        - Begrotingsjaar 1954., 16
        - Begrotingsjaar 1955., 17
        - Begrotingsjaar 1956., 18
        - Begrotingsjaar 1957., 19
        - Begrotingsjaar 1958., 20
        - Begrotingsjaar 1959., 21
        - Begrotingsjaar 1960., 22
        - Begrotingsjaar 1963., 23
        - Begrotingsjaar 1965., 24; pak
        - Begrotingsjaar 1966., 25
        - Begrotingsjaar 1967., 26
        - Begrotingsjaar 1968., 27
        - Begrotingsjaar 1972., 28; pak
        - Begrotingsjaar 1973., 29; pak
        - Begrotingsjaar 1974., 30; pak
        - Begrotingsjaar 1975., 31; pak
        - Begrotingsjaar 1976., 32; pak
        - Begrotingsjaar 1977., 33; pak
        - Begrotingsjaar 1978., 34; pak
    - Gebouwen en terreinen, 2.1.3
      - Stukken betreffende de uitbreiding en verbouw van het gebouw aan de Vreewijkstraat te Leiden., 1947-1953; 35-36; 2 pakken
        - Correspondentie, 1947 - 1953, 35
        - Bestek en tekeningen, 1951 - 1953, 36
      - Stukken betreffende de bouw van het Rijksinstituut voor Kwaliteitsonderzoek in de Landbouw te Wageningen., 1973-1977; 37-39; 1 pak en 2 omslagen
        - Vergaderstukken van de Werkgroep Faber, 1973 - 1975, 37; pak
        - Vergaderstukken van de Bouwcommissie Leiden/Maastricht, 1974 - 1975, 38
        - Vergaderstukken van de Werkgroep Bouwdirectie, 1975 - 1977, 39
    - Archiefbeheer, 2.1.4
      - Stukken betreffende het beheer van het archief met verklaring van vernietiging van archiefbescheiden., 1959-1968; 40; omslag
  - Personeel, 2.2
    - Instructie voor de directeur, de ambtenaren en de beambten van het Rijkszuivelstation voor de uitoefening van hun taak., 1910; 41; omslag
    - Nieuwjaarstoespraken gehouden door de directeur., 1955-1973; 42; omslag
    - Stukken betreffende het vaststellen van functielijsten waarop de waardering van die functies met behulp van de methode van werkclassificatie is vastgesteld., 1959-1968; 43; pak
    - Stukken betreffende het opstellen van veiligheidsvoorschriften, met lijst van gevaarlijke stoffen die worden gebruikt., 1962-1967; 44; pak
  - Taakuitvoering, 2.3
    - Algemeen, 2.3.1
      - Stukken betreffende het vaststellen van de taakstelling van het Rijkszuivelstation en de wijzigingen hierop., 1903-1976; 45; pak
      - Projectverslagen en rapporten., 1947-1981; 46-71; 1 omslag en 25 pakken
        Geordend op projectnr. Zie voor een verklaring van de gebruikte projectnummers inventarisnr. 78.
        - Projectnrs. 103 - 106, 108 - 110, 1955 - 1976, 46
        - Projectnr. 114. 1962-1979, 47-49
          - 1962-1973, 47
          - 1974-1977, 48
          - 1978-1979, 49
        - Projectnr. 115. 1954-1979, 50-52
          - 1954-1972, 50
          - 1973-1978, 51
          - 1979, 52; omslag
        - Projectnrs. 118, 120, 124, 126, 130, 132/133, 136, 137, 140, 1954 - 1977, 53
        - Projectnrs. 141 - 142, 145, 147 - 148, 156, 162 - 163, 168, 170, 172, 174 - 175, 178 - 179, 1955 - 1978, 54
        - Projectnrs. 181, 184 - 185, 187 - 188, 190 - 191, 196 - 200, 1957 - 1975, 55
        - Projectnrs. 203, 205 - 206, 1958 - 1975, 56
        - Projectnrs. 214 - 216, 219, 220 - 222, 227, 1947 - 1977, 57
        - Projectnrs. 231, 236 - 238, 240 - 242, 245 - 247, 249, 251 - 254, 1958 - 1980, 58; pak
          Met foto's.
        - Projectnr. 250, 1978 - 1979, 59
        - Projectnrs. 255 - 257, 259, 261 - 262, 1961 - 1980, 60
        - Projectnr. 263, 1955 - 1980, 61
        - Projectnr. 265, 1964 - 1981, 62
        - Projectnrs. 267 - 268, 270 - 272, 276 - 277, 280, 282, 284, 1954 - 1978, 63
        - Projectnrs. 287, 289 - 292, 296, 298 - 300, 303, 306 - 309, 1958 - 1979, 64
        - Projectnrs. 311, 313 - 315, 317, 319, 321 - 322, 324, 1953 - 1980, 65
        - Projectnrs. 327 - 330, 332, 335 - 336, 338 - 339, 342, 344 - 345, 1964 - 1980, 66
        - Projectnrs. 346 - 351, 354 - 355, 358 - 361, 1967 - 1978, 67
        - Projectnrs. 369 - 370, 372 - 373, 377, 380 - 382, 1971 - 1981, 68
        - Projectnrs. 384 - 389, 392, 394, 397 - 399, 1973 - 1981, 69
        - Projectnrs. 400, 409, 1977 - 1980, 70
        - Projectnrs. 427, 436, 439, 460, 473, 1979 - 1981, 71
      - Instructies voor het uitvoeren van monsteronderzoek., 1953-1968; 72; omslag
      - Publicaties in het Nederlands Melk- en Zuiveltijdschrift., 1955; 73; omslag
      - Artikelen gepubliceerd door medewerkers van het Rijkszuivelstation., 1956-1960; 74; omslag
      - Overzichten inzake de aantallen ontvangen monsters en de monsterpottenadministratie., 1956-1979; 75-76; 1 pak en 1 omslag
        - 1956-1969, 75
        - 1970-1979, 76; pak
      - Stukken betreffende het inrichten en uitvoeren van de projectadministratie., 1963-1978; 77-79; 3 pakken
        - Richtlijnen, voorbereiding voor de opzet, modelformulieren, instructies en wijzigingen hiervan, overzichten van wijzigingen in de projectenbestanden, 1963 - 1978, 77
        - Lijsten van projecten en jaarverslagen van het projectbeheer, 1963 - 1976, 78
          Zie voor de bijbehorende projecten de inv. nrs. 46 - 71.
        - Projectverslagen en financiële jaarverantwoordingen, 1967 - 1977, 79
      - Teksten van lezingen gehouden door diverse personeelsleden., 1964-1977; 80-83; 4 omslagen
        - Drs. W.G. de Ruig, 1964 - 1973, 80
        - Drs. J. Eisses, 1964 - 1977, 81
        - Ir. J.B. Roos, 1965 - 1973, 82
        - Ir. L.G.M.Th. Tuinstra, 1973 - 1976, 83
      - Verslagen van uitgevoerde werkzaamheden., 1966-1975; 84-85; 2 pakken
        - 1966-1969, 84
        - 1970-1975, 85
    - Boter, 2.3.2
      - Proces-verbaal tegen de firma De Graaf te Den Haag inzake het namaken van boter en het vervalsen van het botermerk hiervoor., 1931; 86; omslag
      - Overzichten van verzonden crisis-zuivelwetmerken., 1932-1937; 87; omslag
      - Stukken betreffende het verrichten van onderzoek naar de consistentie van boter., 1938; 88; omslag
      - Stukken betreffende het verrichten van onderzoek naar de stevigheid van boter bij tropische temperaturen., 1938-1939; 89; omslag
      - Overzichten van verzonden Rijksbotermerkenboekjes en Rijksboterdistributiezegels., 1940-1941; 90; omslag
      - Overzichten van botermerken die op voorraad zijn., 1942-1943; 91; omslag
        Bevat een boekje botermerken voor de 50 kg verpakking.
      - Stukken betreffende het verrichten van onderzoek naar de duurzaamheid van koelhuisboter ten behoeve van de Commissie inzake Koelhuisbotervraagstukken., 1943-1945; 92; omslag
      - Stukken betreffende het verrichten van onderzoek naar het diacetylgehalte van boter., 1947-1975; 93; omslag
      - Overzichten van afgegeven rantsoenen boter aan diverse handelaren en/of winkeliers, opgemaakt door de Rijkszuivelvisiteurs., 1948-1949; 94; pak
        Alfabetisch geordend op naam van de Rijkszuivelvisiteur.
      - Controleformulieren en resultaten betreffende de controle op het ijzer- en kopergehalte in boter., 1949-1950; 95; pak
        Alfabetisch geordend op plaatsnaam.
      - Stukken betreffende het verrichten van onderzoek naar de oorzaak van koelhuisgebreken bij boter., 1950-1960; 96; omslag
      - Stukken betreffende het uitoefenen van controle op de pasteurisatie bij de boterbereiding door middel van de fosfataseproef., 1950-1963; 97; omslag
      - Stukken betreffende het bepalen van het vochtgehalte van boter volgens de trechtermethode., 1951-1974; 98; omslag
      - Stukken betreffende het verrichten van onderzoek naar de mogelijkheid van een snelle beoordeling van boter op verontreinigingen met schimmels., 1953-1972; 99; pak
      - Stukken betreffende het bepalen van het kopergehalte van monsters boter ten behoeve van de grote koelhuisboterproef 1955/1956 in opdracht van het Bedrijfschap voor de Zuivel., 100; pak
      - Stukken betreffende het adviseren bij de totstandkoming van wettelijke bepalingen en onderzoeksmethoden voor melanges van margarine en boter., 1956-1970; 101; omslag
      - Stukken betreffende het verrichten van onderzoek naar het voorkomen van koper in boterwaswater., 1957-1959; 102; omslag
      - Stukken betreffende het verrichten van onderzoek naar de verontreiniging van boter veroorzaakt door de verpakking., 1959-1976; 103; pak
      - Stukken betreffende het doen van voorstellen voor de in het "Herziening reglement onderzoek boter 1939" op te nemen analysevoorschriften., 1964-1976; 104; pak
      - Stukken betreffende het vaststellen van voorschriften hoe te handelen bij een positieve fosfatasereactie in boter., 1967; 105; omslag
    - Melk en melkproducten, 2.3.3
      - Stukken betreffende het verlenen van medewerking aan het onderzoek inzake de bepaling van het melkzuurgehalte in melk en melkpoeder., 1937-1961; 106; pak
      - Stukken betreffende het adviseren bij de totstandkoming van wet- en regelgeving inzake de controle op melk en melkproducten., 1938-1975; 107; pak
      - Stukken betreffende het verlenen van medewerking aan het onderzoek naar de bepaling van het vetgehalte van melk volgens de Gerbermethode., 1948-1964; 108; pak
      - Stukken betreffende het ontwikkelen van een methode voor een oriënterende bepaling van het vetgehalte van dik-vloeibare producten, pap en dergelijke, langs butyrometrische weg., 1950-1951; 109; omslag
      - Stukken betreffende het bepalen van het vetgehalte van papsoorten langs butyrometrische weg., 1950-1968; 110; omslag
      - Stukken betreffende het bepalen van de mate van oxydatie van melk aan de hand van de thiobarbituurzuurproef., 1952-1956; 111; omslag
      - Stukken betreffende het bepalen van de densiteit (d20) en het drogestofgehalte van zure producten met een lactodensimeter., 1952-1967; 112; omslag
      - Stukken betreffende het bepalen van de kiemgetallen van aanvullingsmelk volgens de plaatmethode en volgens Breed., 1952-1970; 113; omslag
      - Stukken betreffende het verlenen van medewerking aan het onderzoek inzake de bacteriologische gesteldheid van melkpoeder., 1952-1976; 114; omslag
      - Stukken betreffende het verrichten van onderzoek naar de bacteriologische gesteldheid van gecondenseerde melk., 1952-1976; 115; omslag
      - Stukken betreffende het bepalen van het vetgehalte van room volgens de verdunningsmethode, met behulp van de Gerber-butrymeter., 1953-1964; 116; omslag
      - Stukken betreffende het verlenen van medewerking aan het onderzoek inzake de bepaling van het vochtgehalte in melkpoeder., 1953-1974; 117; omslag
      - Stukken betreffende het doen van onderzoek naar de hoeveelheid en samenstelling van het bij de reductaseproef, voor de kwaliteitsbepaling van melk, gebruikte methyleenblauw., 1953-1977; 118; omslag
      - Stukken betreffende het bepalen van de oplossnelheid van instant melkpoeder ten behoeve van het keuringsreglement voor melkpoeder., 1956-1976; 119; omslag
      - Stukken betreffende de colorimetrische bepaling van melkzuur in gecondenseerde melk., 1958-1963; 120; omslag
      - Stukken betreffende het ontwerpen van voorschriften voor het onderzoek naar oxiderende stoffen in melk., 1968-1976; 121; omslag
      - Stukken betreffende het ontwerpen van een proef-opzet voor een onderzoek naar spoorelementen van voornamelijk zware metalen in Nederlandse melk., 1970-1975; 122; omslag
      - Stukken betreffende het verlenen van medewerking aan het onderzoek naar het voorkomen van Aflatoxine M1 in melk., 1973-1977; 123; omslag
      - Stukken betreffende het vaststellen van de procedure voor de opsporing van weipoeder in melkpoeder., 1973-1978; 124; omslag
    - Oliën en vetten, 2.3.4
      - Stukken betreffende het verrichten van onderzoek naar de bepaling van sterolen in olieën en vetten., 1951-1971; 125; pak
      - Stukken betreffende het vaststellen van een methode om antioxydanten aan te tonen., 1955-1961; 126; omslag
      - Stukken betreffende het vaststellen van een chromatografische methode om plantaardige en dierlijke vetten van elkaar te scheiden., 1959-1970; 127; omslag
      - Stukken betreffende het vaststellen van voorschriften voor de bepaling van provitamines D in de sterolmengsels van vetten en het aantonen van cacao-extractievet., 1962-1968; 128; omslag
    - Kaas, 2.3.5